臺灣雲林地方法院刑事判決　　　　　　　　　　　　　九十一年度交易字第七四號
　　公　訴　人　臺灣雲林地方法院檢察署檢察官
　　被　　　告　甲○○
右列被告因過失致死案件，經檢察官提起公訴（九十一年度偵字第一一四號），本院
判決如左：
    主  文
甲○○服用酒類，不能安全駕駛動力交通工具而駕駛，處拘役肆拾日，如易科罰金，
以參佰元折算壹日。又因過失致人於死，處有期徒刑陸月，如易科罰金，以參佰元折
算壹日。均緩刑參年，緩刑期內付保護管束。
    事  實
一、甲○○於民國（下同）九十年十一月二日深夜，因招待到訪之朋友，而與朋友共
    飲啤酒，自己就喝了四瓶啤酒，酒後走路感覺怪怪的，反應也比平常慢，已不能
    安全駕駛動力交通工具。甲○○竟不顧他人交通之安全，仍駕駛Ｔ八－０二五九
    號（起訴書誤繕為Ｔ八－八四八七號）自用小客車，由雲林縣古坑鄉家裏出發，
    要到二崙鄉找朋友，沿途以時速七十公里行駛，途中經過設有閃光交通管制號誌
    之西螺鎮○○○路與建興路口時，甲○○行向之興農西路為幹道，限速四十公里
    ，且是閃光黃燈，依規定應減速慢行，小心通過；而建興路為支道，為閃光紅燈
    ，依規定抵達該交岔路口時，應停車讓幹道車先行。甲○○本來應遵守交通管制
    號誌，減速慢行，小心通過，依當時情形，也沒有不能注意的情形。可是甲○○
    並未遵守交通管制號誌，未減速慢行，小心通過，仍以約七十公里之時速通過。
    恰巧左方建興路有廖萬安駕駛Ｙ六－八四八七號箱型車，亦不遵守號誌管制，未
    停車讓幹道車先行，貿然的左轉。甲○○在約距離路口五十公尺前看到廖萬安的
    箱型車駛來要左轉，因其酒醉反應遲緩關係，煞車反應較慢，開始煞車後短距離
    （約僅三公尺）車頭就與廖萬安的箱型車頭相撞，由於甲○○車速太快，撞擊力
    道太猛，使廖萬安從箱型車內飛出車外，胸部插入停在路旁之ＳＱ－九０七五號
    自用小客車之排氣管。二車撞擊後車頭幾近全毀，箱型車被往前推擠約二十三公
    尺並翻覆，甲○○的小客車則再往前衝約七公尺。廖萬安經送醫後於因胸腔內出
    血、頭、胸部挫傷而於同日上午四時三十分左右死亡。甲○○自己亦受傷，被送
    往醫院治療，於同日一時五十九分，經警以呼氣法測得其口中酒精濃度為０．四
    六亳克。
二、案經雲林縣警察局西螺分局移送臺灣雲林地方法院檢察署檢察官偵查起訴。
    理  由
一、右開事實，被告甲○○除對於抵達肇事路口時之行車速度，辯稱有減速到時速五
    十公里左右外，其餘事實，均為被告所承認。但右開事實，(一)、關於被告酒醉駕
    車部分，除被告之自白外，並有警察為被告測試酒精濃度之測試表一份附卷可證
    ，參酌被告自承自己就喝了四瓶啤酒，酒後走路感覺怪怪的，反應也比平常慢。
    而肇事前，被告在五十公尺前已發現被害人廖萬安之車輛駛來，但其留下之煞車
    痕跡，在撞及前僅約三公尺，此亦有道路交通事故調查報告表附卷可證。顯示被
    告確實有反應遲緩而未立即煞車之情形。則其開車時，已達不能安全駕駛動力交
    通工具之狀態，被告仍不顧他人交通之安全，而駕駛自小客車，符合刑法第一百
    八十五條之三之公共危險罪之犯罪構成要件。(二)、關於過失致死部分，如前所述
    ，被告除了否認抵達該交岔路口時，未降低速度外，餘均自白承認。惟從肇事現
    場圖及照片顯示，被告煞車痕總長七．三公尺，在煞車後約三公尺車頭就與廖萬
    安的箱型車頭相撞，由於甲○○車速太快，撞擊力道太猛，使廖萬安從箱型車內
    飛出車外。二車撞擊後車頭幾近全毀，箱型車被往前推擠約二十三公尺並翻覆，
    被告的小客車則再往前衝約七公尺。如以煞車痕七．三公尺，參照一般公路汽車
    煞車距離、行車速度對照表，行車速度就達約四十公里。但是，如果再參酌二車
    車頭全毀受損嚴重情況，與及二車相撞後，箱型車被往前推擠約二十三公尺並翻
    覆；被告的小客車往前衝約七公尺，綜合加予判斷，被告之行車速度，應遠遠超
    過其自白的時速五十公里。本院再參酌被告承認一路上以時速七十公里之速度行
    駛，而且當本院問及何以時速五十公里，撞擊後二車受損那麼嚴重，被告承認應
    該是他的行車速度太快。又當本院問及從煞車距離、煞車痕及二車受損等情形判
    斷，是否車速在七十公里以上時，被告沈默不答。則被告在抵達肇事交岔路口時
    ，應未遵守交通管制號誌，減速慢行，小心通過，而是以原來約七十公里之速度
    行駛。按肇事路段限速四十公里，為被告所自承，並有上開調查報告表可以佐證
    。被告以約時速七十公里之速度行駛，顯已超過行車之管制速度。同時也違反了
    燈號管制閃光黃燈應減速慢行，小心通過之規定。其有明顯之過失，堪以認定。
    縱使被害人亦違反支線道車應停車讓幹道車先行，而有較大過失之情形，但亦不
    影響被告過失之成立。此外，被害人因本件車禍死亡，亦為被告所承認，且經檢
    察官督同法醫師相驗屬實，並有現場照片、上開調查報告表、驗斷書、死亡證明
    書、勘驗筆錄等可為佐證，事證明確。而被告之過失行為，與被害人死亡之間，
    存有相當因果關係，在本件來說，乃無可置疑。從而，被告過失致死犯行，亦可
    認定。
二、被告所為，酒醉駕車部分，係犯刑法第一百八十五條之三之公共危險罪；過失致
    人於死部分，係犯同法第二百七十六條第一項之罪。二罪間，犯意不同，罪名不
    同，應分論併罰。被告酒醉駕車因而致人於死，就其所犯過失致死罪部分，依道
    路交通管理處罰條例第八十六條第一項規定，加重其刑。爰審酌被告國中畢業，
    與其父親從事木工工作，素無前科，品行尚稱良好。被告之過失程度低於被害人
    ，及其於肇事後，亦與被害人家屬達成解，賠償三百十三萬元，受到相當大之教
    訓，犯後態度良好，被害人家屬亦表示沒有意見等一切情形，分別量處如主文所
    示之刑，並諭知易科罰金之折算標準。查被告前未曾受有期徒刑以上刑之宣告，
    有台灣雲林地方法院檢察署刑案資料查註紀錄表及台灣高等法院被告全國前案紀
    錄表各一份在卷可參。考慮被告僅因一時失慮而犯錯，其犯罪後已深知悔悟，本
    院認其經此教訓後，當益知警惕，應無再犯之虞，因認其所宣告之刑，以暫不執
    行為適當，併予宣告緩刑三年，緩刑期內付保護管束，以勵來茲而啟自新。
三、應依刑事訴訟法第二百九十九條第一項前段、刑法第一百八十五條之三、二百七
    十六條第一項、第四十一條第一項前段、第七十四條第一款、第九十三條第一項
    、道路交通管理處罰條例第八十六條第一項、罰金罰鍰提高標準條第一條前段、
    第二條，判決如主文。
中      華      民      國      九十一      年    六    月      四      日
                                        臺灣雲林地方法院刑事第一庭
                                                法  官  康  樹  正
右正本證明與原本無異。
如不服本判決，應於判決送達後十日內向本院提出上訴狀( 應附繕本 )。
                                                書記官  劉  興  錫
中      華      民      國      九十一      年    六    月      四      日
中華民國刑法第一百八十五條之三
服用毒品、麻醉藥品、酒類或其他相類之物，不能安全駕駛動力交通工具而駕駛者，
處一年以下有期徒刑、拘役或三萬元以下罰金。
中華民國刑法第二百七十六條
 (過失致死罪)
因過失致人於死者，處二年以下有期徒刑、拘役或二千元以下罰金。
從事業務之人，因業務上之過失犯前項之罪者，處五年以下有期徒刑或拘役，得併科
三千元以下罰金。
